臺灣桃園地方法院交通事件裁定　　　　100年度交聲字第694號
原處分機關　交通部公路總局新竹區監理所中壢監理站
異　議　人
即受處分人　王信舜原名王治國.
上列異議人因違反道路交通管理處罰條例案件，對於交通部公路
總局新竹區監理所中壢監理站民國100 年9 月16日壢監裁字第裁
53-CW0000000號所為之處分（原舉發違反道路交通管理事件通知
單案號：北警交字第CW0000000號）聲明異議，本院裁定如下:
    主  文
異議駁回。
    理  由
一、原處分意旨略以：異議人即受處分人王信舜於民國100 年 8
    月6 日15時52分許，駕駛其所有車牌號碼9750-TJ 號自用小
    客車，行經臺62線14K 往瑞芳之快速公路時，因「行駛快速
    公路限速80公里、經測速時速94公里，超過14公里（未滿20
    公里）」之違規行為，經新北市政府警察局萬芳分局員警逕
    行開單舉發之。嗣異議人不服舉發，依法提出申訴，經原處
    分機關調查結果，仍認違規事實明確，遂於100 年9 月16日
    以交通部公路總局新竹區監理所中壢監理站壢監裁字第裁53
    -CW0000000號裁決書，依道路交通管理處罰條例第33條第1
    項第1 款及違反道路交通管理事件統一裁罰基準表之規定，
    裁處其罰鍰新臺幣（下同）3,000 元，並依第63條第1 項（
    原處分書漏載第1 款）之規定記違規點數1 點等語。
二、聲明異議意旨略以:異議人自認是守法之汽車駕駛人，於100
    年8 月26日收到新北市政府警察局萬芳分局所寄之交通違規
    罰單，違規之時間及地點為100 年8 月6 日、臺62線14K 往
    瑞芳之快速公路時，因限速80公里，伊被測得時速94公里，
    因而遭罰3,000 元，伊相當不以為然，不知制定此速限之單
    位或個人是否不知體恤民情與實務，上班族一天薪資不過千
    元，且快速道路既比照高速公路之罰則，即應將速限放寬至
    相同，然新闢之快速道路速限竟比雪山隧道還低，況以目前
    車子性能，伊認為時速未破百都不算違規等語，爰依法聲明
    異議，請求撤銷原處分。
三、按行車速度，依速限標誌或標線之規定，道路交通安全規則
    第93條定有明文。復按汽車行駛高速公路及快速公路，應依
    速限標誌指示，高速公路及快速公路交通管制規則第5 條亦
    有規定。再按汽車行駛於高速公路、快速公路或設站管制之
    道路，不遵使用限制、禁止、行車管制及管理事項之管制規
    則而行車速度超過規定之最高速限或低於規定之最低速限者
    ，處汽車駕駛人3,000 元以上6,000 元以下罰鍰，道路交通
    管理處罰條例第33條第1 項第1 款規定甚明。又依同條例第
    63條第1 項第1 款規定，汽車駕駛人有同條例第33條第1 項
    之情形者，除依原條款處罰鍰外，應記違規點數1 點。
四、經查：
(一)、異議人王信舜於100 年8 月6 日15時52分許，駕駛其所有車
    牌號碼9750-TJ 號自用小客車，行經臺62線14K 往瑞芳之快
    速公路時，因「行駛快速公路限速80公里、經測速時速94公
    里，超過14公里（未滿20公里）」之行為，經新北市政府警
    察局萬芳分局員警逕行舉發之事實，有新北市政府警察局10
    0 年8 月24日北警交字第CW0000000 號舉發違反道路交通管
    理事件通知單影本1 紙、採證照片1 張在卷可證，上揭事實
    亦為異議人所不否認，是異議人確有於上揭時、地，駕駛上
    揭車輛行車時速達94公里，而超過速限標準14公里之事實堪
    以認定。
(二)、雖異議人以前詞置辯，然速限之設定乙節，本是主管之政府
    機關考量當地之交通狀況、車輛通行之方便之安全性等一切
    情形後，依其職權所為之綜合判斷，其本有依法裁量之餘地
    ，原則上洵非法院所得介入。況倘認該快速公路速限有過低
    之情事，應先依循行政爭訟途徑以資確認，而無任由用路人
    自行認定是否設置得當，而逕自決定是否遵守之理，否則道
    路所設之標誌、速限限制之公信力即無從建立，道路交通之
    秩序將無以維持，其他用路人之權益，亦同受重大影響。又
    上開違反道路交通管理事件統一裁罰基準及處理細則，乃立
    法者本以道路交通管理處罰條例第92條第4 項，授權行政機
    關訂定量罰之依據，就個別交通裁罰事件為適當處遇，以期
    達到實質平等。原處分機關審酌違規地點、違規情節及其違
    規所生影響等，於法定罰則之量罰權限內，依據違反道路交
    通管理事件統一裁罰基準及處理細則裁罰，難認有何違法或
    不當。故縱異議人指摘該快速公路速限過低或裁罰過重等情
    ，然在相關主關單位修正前，異議人仍有遵守之義務，自不
    得依憑一己主觀之判斷，託詞並據以解免其違規之責任，是
    異議人前揭所辯，尚難執為其免罰之事由。
五、綜上，本件事證明確，異議人確有「行駛快速公路限速80公
    里、經測速時速94公里，超過14公里（未滿20公里）」之違
    規行為，事證明確，原處分機關依道路交通管理處罰條例第
    33條第1 項第1 款及違反道路交通管理事件統一裁罰基準表
    之規定，裁處其罰鍰3,000 元，並依第63條第1 項第1 款之
    規定記違規點數1 點，經核於法並無違誤，本件異議為無理
    由，應予駁回。
六、依道路交通管理處罰條例第87條第2 項、道路交通事件處理
    辦法第18條，裁定如主文。
中    華    民    國   100    年    11    月    14    日
                    交通法庭  法  官  涂光慧
以上正本證明與原本無異。
如不服本裁定應於送達後5 日內向本院提出抗告狀。
                              書記官  周瑋芷
中    華    民    國   100    年    11    月    16    日